【裁判字號】    97,裁,3750
【裁判日期】    970724
【裁判案由】    商標異議
【裁判全文】
最  高  行  政  法  院  裁  定
                                      97年度裁字第3750號
上  訴  人  鎮裕貿易股份有限公司
代  表  人  甲○○
訴訟代理人  曾信嘉 律師
被 上訴 人  經濟部智慧財產局
代  表  人  王美花
參  加  人  荷蘭一級方程式授權有限公司
代  表  人  乙○○○○○
上列當事人間因商標異議事件，上訴人對於中華民國97年4月3日
臺北高等行政法院96年度訴字第2720號判決，提起上訴，本院裁
定如下：
    主  文
上訴駁回。
上訴審訴訟費用由上訴人負擔。
    理  由
一、按對於高等行政法院判決之上訴，非以其違背法令為理由，
    不得為之，行政訴訟法第242條定有明文。依同法第243條第
    1項規定，判決不適用法規或適用不當者，為違背法令；而
    判決有同條第2項所列各款情形之一者，為當然違背法令。
    是當事人對於高等行政法院判決上訴，如依行政訴訟法第24
    3條第1項規定，以高等行政法院判決有不適用法規或適用不
    當為理由時，其上訴狀或理由書應有具體之指摘，並揭示該
    法規之條項或其內容；若係成文法以外之法則，應揭示該法
    則之旨趣；倘為司法院解釋或本院之判例，則應揭示該判解
    之字號或其內容。如以行政訴訟法第243條第2項所列各款情
    形為理由時，其上訴狀或理由書，應揭示合於該條項各款之
    事實。上訴狀或理由書如未依此項方法表明，或其所表明者
    與上開法條規定不合時，即難認為已對高等行政法院判決之
    違背法令有具體之指摘，其上訴自難認為合法。
二、本件上訴人對於高等行政法院判決上訴，主張：被上訴人為
    商標審查時，並不認為系爭商標與據爭商標有構成近似或相
    同，否則何以能依法註冊在案，原判決逕以兩者商標上均有
    相同之「F」及「1」認定係近似，明顯與事實有違，且未就
    據爭商標上究竟何處存有「F」及「1」予以說明，其說詞更
    顯牽強。縱系爭商標與據爭商標均有相同之「F」及「1」，
    但此部分是否屬商標之「主要部分」，未見原判決於理由中
    判斷，顯有判決不備理由之違法。又上訴人於原審所舉其他
    第三人註冊商標，與據爭商標及系爭商標一樣，均係商標圖
    樣一部份使用「F」及「1」者，原判決卻認為難以比附援引
    其理由存有矛盾，亦為判決當然違背法令云云。本院按原判
    決認系爭商標係由一墨色橢圓圖形，內以反白呈現外文「F-
    1」、「Chenyu」，橢圓圖形右方邊框飾以一延伸之黑白賽
    車格子旗花紋所組成，而據爭註冊第975198號「F1 PLUS
    DEVICE」商標則為一呈動態位移的墨色設計圖形，由其構圖
    明顯可看出外文「F1」；另據爭註冊第832840號「FIA PLUS
    DEVICE」商標，係以墨色外文「FIA」為主，中間以反白方
    式呈現一賽車側面圖所組成，二造商標圖樣相較，均有相同
    之「F」、「1」，或者有賽車比賽常見之旗幟花紋或賽車圖
    形等，以總括全體隔離觀察為原則，各商標圖樣中特別引人
    注意的部分是外文「F1」及賽車之觀念，而該部分商標之識
    別功能當屬特別顯著，於異時異地隔離整體觀察，觀念上易
    予人有同一系列商標之聯想，難謂非屬構成近似之商標。至
    於上訴人稱就系爭商標以觀，其構成商標之整體造型包含三
    部分，分別為英文「Chenyu」之字樣、「一橢圓圖形」及「
    F-1」，以之與據爭商標相較，兩者明顯有別，實難有構成
    近似之可能者，實因單純將商標割裂分別比較而導致，自無
    足憑。又衡酌兩造商標圖樣構成近似，指定使用之商品復屬
    同一或高度類似商品，且相關消費者對據爭諸商標較為熟悉
    ，上訴人以「F1」結合黑白賽車格子旗花紋作為商標圖樣一
    部分，整體難謂無使相關消費者誤認二造商標之商品為同一
    來源之系列商品，或誤認二造商標之使用人間存在關係企業
    、授權關係、加盟關係或其他類似關係，而產生混淆誤認之
    虞，而撤銷系爭商標之註冊，訴願決定予以維持，並無不合
    ，業於理由中詳予論述，原判決所適用之法規與該案應適用
    之現行法規並無違背，與解釋判例，亦無牴觸，並無所謂原
    判決有違背法令之情形。上訴意旨雖以該判決違背法令為由
    ，惟核其上訴理由，係就原審取捨證據、認定事實之職權行
    使，指摘其為不當，並就原審已論斷者，泛言未論斷，或就
    原審所為論斷，泛言其論斷矛盾，而非具體表明合於不適用
    法規、適用法規不當、或行政訴訟法第243條第2項所列各款
    之情形，難認對該判決之如何違背法令已有具體之指摘。依
    首開規定及說明，應認其上訴為不合法。
三、據上論結，本件上訴為不合法。依行政訴訟法第249條第1項
    前段、第104條、民事訴訟法第95條、第78條，裁定如主文
    。
中    華    民    國    97    年    7     月    24    日
                    最高行政法院第五庭
                        審判長法官  劉  鑫  楨
                              法官  王  德  麟
                              法官  黃  淑  玲
                              法官  劉  介  中
                              法官  吳  慧  娟
以  上  正  本  證  明  與  原  本  無  異
中    華    民    國    97    年    7     月    24    日
                              書記官  王  史  民


司法院資訊處製作；財團法人民間司法改革基金會備份。
